【裁判字號】    92,易,299
【裁判日期】    920725
【裁判案由】    贓物
【裁判全文】
臺灣彰化地方法院刑事判決                          九十二年度易字第二九九號
    公  訴  人  臺灣彰化地方法院檢察署檢察官
    被      告  甲○○
右列被告因贓物案件，經檢察官聲請簡易判決處刑（九十一年度偵字第八一三九號）
，經本院彰化簡易庭認不宜以簡易判決處刑，移由本院刑事庭依通常程序審理，判決
如左：
    主  文
甲○○收受贓物，累犯，處有期徒刑月，如易科罰金以佰元折算壹日。
    事  實
一、甲○○曾因竊盜案件，經臺灣臺中地方法院判處有期徒刑六月確定，甫於民國九
    十一年二月五日易科罰金執行完畢。猶未知警惕，明知洪清富所持有之摩托羅拉
    牌、型號Ｖ三六八八Ｘ型行動電話一具【價值約新臺幣（下同）一萬餘元】，原
    係乙○○所有，放置在車號ＱＳＡ－九四九號輕型機車置物箱內，而為洪清富於
    同年二月十七日零時三十分許，在臺中市○○區○○路「獅子王ＰＵＢ店」前所
  竊得之贓物（洪清富此部分竊盜犯行，因為前案竊盜判決效力所及，另經檢察官
    為不起訴處分），仍於同日凌晨三時許，在彰化縣彰化市○○○路某一遊藝場內
    ，自洪清富處予以收受使用，並以其不知情女友陳于娟所申請00000000
    00號之行動電話門號，供其撥打使用，嗣經警依通聯紀錄循線查悉上情。
二、案經臺中市警察局第四分局報告臺灣臺中地方法院檢察署呈請臺灣高等法院臺中
    分院檢察署核轉臺灣彰化地方法院檢察署檢察官聲請簡易判決處刑。
    理  由
一、訊據被告甲○○固坦承有於右揭時地，收受洪清富所交付之摩托羅拉牌、型號Ｖ
    三六八八Ｘ型行動電話一具乙情，惟矢口否認有何收受贓物之犯行，辯稱：伊有
    向洪清富詢問該行動電話有無問題，洪清富說不要問那麼多，後來伊才意識到該
    行動電話有問題，便拿給陳于娟云云。然查，前揭摩托羅拉牌、型號Ｖ三六八八
    Ｘ型行動電話一具，本係乙○○所有，價值約一萬餘元，原放在機車置物箱內，
    於九十一年二月十七日零時三十分許，在臺中市○○區○○路「獅子王ＰＵＢ店
    」前遭人竊取之事實，業據被害人乙○○於警詢及偵查中指訴綦詳，並有行動電
    話調查表一件附卷可稽，核其性質當屬他人財產犯罪所得之贓物無訛；又該具行
    動電話確係洪清富竊得後，被告甲○○於右揭時地向洪清富收受使用，並以不知
    情女友陳于娟所申請0000000000號之行動電話門號供其撥打通話等情
    ，亦據證人洪清富、陳于娟於警詢及偵查中證述無訛，復有該00000000
    00號行動電話門號之通聯紀錄一件在卷可佐，又被告甲○○供明向洪清富收受
    該具行動電話時，洪清富並未交待其來源等語，參諸證人洪清富與被告甲○○已
    相識三年餘，素無怨隙，此據彼等分別於偵查中供述明確，且彼二人均有竊盜前
    科（參卷附臺灣高等法院被告全國前案紀錄表及全國刑案資料查註表），被告甲
    ○○向洪清富收受來歷未明之行動電話，對於該行動電話並無合法來源乙節，當
    有所認識，況證人洪清富迭於警詢及偵查中均證稱：伊交付行動電話予甲○○時
    ，已向其告知該具行動電話係伊竊取得來等語，益徵被告甲○○確有明知贓物而
    仍予收受之事實，被告辯稱不知該具行動電話係屬贓物云云，顯係事後卸責之詞
    ，委無足採。本件事證明確，被告右揭犯行堪以認定，應依法論科。
二、核被告甲○○所為，係犯刑法第三百四十九條第一項之收受贓物罪。又被告前因
    竊盜案件，經臺灣臺中地方法院判處有期徒刑六月確定，於九十一年二月五日易
    科罰金執行完畢，有卷附臺灣高等法院被告全國前案紀錄表一件可稽，其於受有
    期徒刑執行完畢五年以內再犯本件有期徒刑以上之罪，為累犯，應依法加重其刑
    。爰審酌被告收受贓物，造成原所有權人追贓困難，且該行動電話價值約一萬餘
    元，及其犯罪之動機、目的、手段，暨犯後否認犯行之態度等一切情狀，量處如
    主文所示之刑，併諭知易科罰金之折算標準，以示懲儆。
據上論斷，應依刑事訴訟法第四百五十二條、第二百九十九條第一項前段，刑法第三
百四十九條第一項、第四十七條、第四十一條第一項前段，罰金罰鍰提高標準條例第
一條前段、第二條，判決如主文。
本案經檢察官郭銘禮到庭執行職務。
中    華    民    國    九十二      年      七      月      二十五      日
                                臺灣彰化地方法院刑事第二庭
                                    審判長法官  林  欽  章
                                    法      官  吳  俊  螢
                                    法      官  郭  麗  萍
右正本證明與原本無異。
如不服本判決，應於判決送達後十日內向本院提出上訴狀( 須附繕本 )。
告訴人或被害人對於判決如有不服具備理由請求檢察官上訴者，其上訴期間之計算係
以檢察官收受判決正本之日期為準。
                                    法院書記官  施  嘉  玫
中    華    民    國    九十二      年      七      月      二十八      日
刑法第三百四十九條第一項：
收受贓物者，處三年以下有期徒刑、拘役或五百元以下罰金。


司法院資訊處製作；財團法人民間司法改革基金會備份。
